# 内部交易如何操作利润了

提问人：herryty 时间：2018-01-04 12:15:28
内部交易在合并不是抵消了，为什么会有人说母子公司之间的内部交易会操作利润和避税来满足上市要求了，有大神给解释下嘛

回答人：chenyiwei
还有可能是该子公司不是全资子公司，存在少数股权。这种情况下还可能涉及母公司与少数股东之间的利益输送。